Hubungi

Karangbesuki, Kecamatan Malang, Kota Malang, Provinsi Jawa Timur +6285854455376 (Mobile) agusalfin1@gmail.com

www.linkedin.com/in/alfin-afifan-067795269 (LinkedIn)

Keahlian Teratas

Express.js
Tailwind CSS
JavaScript

Certifications

Full Stack Web Development

Alfin Afifan

Fullstack Web Developer & Frontend Web Developer Malang, Jawa Timur, Indonesia

Ringkasan

Saya adalah mahasiswa di Universitas Merdeka Malang, sedang mengejar gelar dalam Sistem Informasi. Keahlian saya terutama berfokus pada pengembangan aplikasi web dengan teknologi seperti React JS, Bootstrap, Tailwind CSS, Laravel. Saya memiliki pengalaman dalam merancang antarmuka pengguna responsif dan intuitif melalui berbagai proyek di program Capstone Project yang saya ikuti.

Saya juga aktif dalam program MSIB pemerintah yang memperdalam pengetahuan praktis dan keterampilan profesional relevan dengan industri. Melalui program ini, saya telah mengintegrasikan wawasan berharga ke dalam pengembangan karier di bidang teknologi.

Saya memiliki motivasi diri yang tinggi dan senang berkolaborasi dalam tim. Lingkungan yang menantang adalah tempat saya berkembang dan berinovasi. Saya sangat antusias untuk terus belajar dan berkontribusi dalam proyek-proyek berkelas.

Pengalaman

BAKORWIL 3 MALANG Web Developer Juli 2023 - November 2023 (5 bulan) Malang, Jawa Timur, Indonesia

Membangun website untuk instansi BAKORWIL 3 MALANG

Lkp Andalas Computer
Graphic Design Instructor
Agustus 2020 - November 2023 (3 tahun 4 bulan)
Jalan Raya, RT.11/RW.04, Ngetal, Kec. Pogalan, Kabupaten Trenggalek,
Jawa Timur Indonesia

Arkatama | Software House & IT Training Center
Page 1 of 2

Web Developer Februari 2023 - Juni 2023 (5 bulan)

Malang, Jawa Timur, Indonesia

Fullstack Web Developer Menggunakan Laravel

Pendidikan

Universitas Merdeka Malang
· (2020 - 2024)

SMK Queen Al Falah
Teknik Komputer & Jaringan · (Februari 2017)